【裁判字號】    92,毒抗,164
【裁判日期】    920404
【裁判案由】    毒品危害防制條例
【裁判全文】
臺灣高等法院刑事裁定                            九十二年度毒抗字第一六四號
    抗  告  人
    被      告  甲○○ＶＯＲ  .
右抗告人因違反毒品危害防制條例案件，不服臺灣桃園地方法院，中華民國九十二年
二月十七日裁定（九十二年度毒聲字第三四二號），提起抗告，本院裁定如左：
    主  文
抗告駁回。
    理  由
一、按犯毒品危害條例第十條之罪者（即施用第一、二級毒品），檢察官應先將被告
    例第三條第一項規定，檢察官依毒品危害防制條例第二十條第一項規定命送勒戒
    處所執行觀察、勒戒處分者，應先向法院聲請裁定，法院應於受理聲請後二十四
    小時內為之。
二、查抗告人即被告甲○○ＶＯＲ  ＰＡＵＬ  ＢＯＬＺＥ基於施用毒品犯意，於民
    國（下同）九十一年六月三十日採尿時起回溯九十六小時內某時，在臺灣地區某
    不詳地點，施用第一級毒品海洛因及第二級毒品安非他命各一次，嗣為警於九十
    一年六月三十日凌晨二時三十七分許，在臺南市○區○○路一段一一三號「Ｒ２
    ＰＵＢ」內查獲。被告雖矢口否認上揭犯行，惟被告於被警查獲當日所採之尿液
    （檢體編號：Ａ１－一三九號），經送臺南市衛生局以免疫法及Ｔｏｘｉ－ＬＡ
    Ｂ法檢驗確認後，確呈嗎啡陽性反應（海洛因經人體代謝後係呈嗎啡陽性反應）
    ，有臺南市警察局第一分局涉嫌毒品危害防制條例案送驗尿液及年籍對照表、臺
    南市衛生局檢驗成績書影本各乙份在卷可稽（見毒偵字卷第十二頁至第十三頁）
    。又臺灣臺南地方法院檢察署再將被告所採尿液送請臺灣檢驗科技股份有限公司
    複驗，經該局先以ＥＩＡ酵素免疫分析法初步檢驗，再以極精密之ＧＣ＼ＭＳ氣
    相層析質譜儀分析法確認結果，被告尿中確有鴉片類陽性反應及第二級毒品安非
    他命陽性反應，此亦有臺灣檢驗科技股份有限公司「濫用藥物尿液檢驗報告」一
    紙（見毒偵字卷第五頁）附卷可憑，原審法院因檢察官之聲請（見毒偵字卷第十
    四頁），依毒品危害防制條例第二十條第一項及觀察勒戒處分執行條例第三條第
    一項規定，裁定被告應送勒戒處所觀察、勒戒，經核於法並無不合。
三、被告提起抗告意旨略以：被告於九十一年六月二十九日，參加友人婚禮後即應邀
    前往ＰＵＢ飲酒，正欲離開時就遭警察臨檢。而採尿過程幾經拖延，耗費多時，
    應有混淆之虞，因被告不諳臺灣法律，只好匆匆作罷，實被告並未施用毒品，爰
    依法提起抗告云云。惟被告於九十一年六月三十日第一次警訊時供稱：「（九十
    一年六月三十日上午五時在本局所採集之尿液罐，是否由你親自排放並親自封緘
    捺印？）是。」（見毒偵字卷第七頁），復於九十一年十一月二日第二次警訊時
    供稱：「（Ａ－１３９號尿液是否你本人所排的及親自封？）是的，該瓶Ａ－１
    ３９號尿液是我本人排的及親自封的。」，被告先後於警訊中，對於送驗之尿液
    檢體，均供承確係其本人親自排放、封緘及捺印無訛（見同上卷第九頁），而被
    告之尿液經二度送經檢驗結果，確呈嗎啡及安非他命陽性反應，此有臺南市衛生
    局檢驗成績書、臺灣檢驗科技股份有限公司濫用藥物尿液檢驗報告影本各乙紙附
    卷足憑（見同上卷第十三頁、第五頁）。被告否認犯行，託辭係採集尿液過程中
    出現錯誤，致檢驗結果呈毒品陽性反應云云，顯不足採，其抗告為無理由，應予
    駁回。
四、據上論斷，應依刑事訴訟法第四百十二條，裁定如主文。
中      華      民      國    九十二    年      四      月      四      日
                             臺灣高等法院刑事第三庭
                                 審判長法  官  張  連  財
                                       法  官  黃  金  富
                                       法  官  林  明  俊
右正本證明與原本無異。
不得再抗告。
                                       書記官  蕭  進  忠
中      華      民      國    九十二    年      四      月      七      日


司法院資訊處製作；財團法人民間司法改革基金會備份。
